# 可变租赁如何适用新租赁准则

提问人：前学生 123 时间：2021-10-28 08:05:05
A出租设备给B，约定总租金是 150 万， 10 年内付完。但是合同没有约定每年是固定付款，只约定 10 年内付完即可，即企业有钱的时候可以多付点，没钱的时候可以少付点，只需要 10 年内付完即可。

回答人：chenyiwei
这种安排的背景是什么？假如B选择将所有租金在租赁期末一次性支付也是可以的？但如果这样，A就会损失 10 年的资金时间价值，为何A会接受这种安排？A与B之间是否为关联方？
另外，租赁物的公允价值是多少？是否即使出现“所有租金在第 10 年末一次性支付”的极端情况，A仍可以保证收取租金的折现值不低于租赁期开始日的公允价值？